臺灣高雄地方法院刑事判決　　　　　　　 96年度易字第965號
公　訴　人　臺灣高雄地方法院檢察署檢察官
被　　　告　甲○○
上列被告因竊盜案件，經檢察官提起公訴（96年度偵字第3097號
），本院準備程序進行中，因被告就被訴事實為有罪之陳述，經
告知簡式審判程序意旨，並聽取公訴人及被告之意見後，本院合
議庭裁定由受命法官獨任依簡式審判程序審理，判決如下：
    主  文
甲○○結夥三人、攜帶兇器、踰越安全設備竊盜，處有期徒刑壹
年。
    事  實
一、甲○○與姓名年籍不詳綽號「阿賢」、「弟仔」之成年男子
    （以上2 人另由警方調查中），共同基於意圖為自己不法所
    有之犯意聯絡，於民國 (下同)95 年4 月3 日凌晨2 時許，
    由綽號「阿賢」者攜帶客觀上足以對人之生命、身體、安全
    構成威脅，具有危險性之活動扳手1 支 (未扣案)， 共同前
    往高雄市立楠梓國中，先由甲○○持上開活動扳手鬆開楠梓
    國中二樓訓導處及三樓輔導室外之鐵窗螺絲後，綽號「阿賢
    」、「弟仔」者進入訓導處、輔導室內竊取財物 (侵入他人
    建築物部分未據告訴），共同竊取楠梓國中所有置於室內之
    OLYMPUS 數位相機1 台 (價值新台幣【下同】27500 元)、
    華碩DVD(DRW-1604P16X)1台 (3300元)、 內接DVD 燒錄器
     (2960元)、 旭青電腦DTK COMPUTER QUIN-56(22000元)、
    組裝型256MB1.6( 分別為1-1 、1-2 共2 台，34300 元)、
    宏碁ACER7200D (25150元×2 台)、AUSASIC3A1-P2個人電腦
    (20400元)、 個人數位相機1 台 (20000 元)、panasonicNV
    S-750FN 攝影機1 台 (34500 元)、 華碩光碟燒錄機CRW1台
    (990元)、 華碩DVD 燒錄器1 台 (3300元)、 華碩CR-W 燒
    錄機2 台 (1980元)、 宏碁ACER7200D1台 (25150 元)、捷
    元GP-400SPG 型6 台 (22900 元×6)、捷元GP-400IUM 1 台
     (27600 元)、 佳能數位相機A70(5990元)1 台 、三星外接
    硬碟10G(3498元)1 台 (以 上合計價值32萬1168元)， 甲○
    ○於行竊期間之當日凌晨3 時許，因故先行離去，綽號「阿
    賢」、「弟仔」者則於得手後始離去。嗣經警在現場採得甲
    ○○之指紋而循線查獲。
二、案經高雄市政府警察局楠梓分局報告臺灣高雄地方法院檢察
    署檢察官偵查起訴。
 　 理  由
一、按本件被告甲○○所犯係死刑、無期徒刑、最輕本刑為3 年
    以上有期徒刑以外之罪，其於準備程序就前揭被訴事實為有
    罪之陳述，經受命法官告知簡式審判程序之旨，並聽取其與
    公訴人之意見後，本院認無不得或不宜改依簡式審判程序進
    行之情事，依刑事訴訟法第273 條之1 第1 項、第284 條之
    1 規定，裁定本件由受命法官獨任進行簡式審判程序，合先
    敘明。
二、上揭事實，業據被告甲○○於本院審理時坦承不諱，核與證
    人即楠梓國中總務主任嚴鴻斌指述之情節均大致相符；此外
    ，復有高雄市政府警察局楠梓分局現場勘察報告1 份（含現
    場圖1 份、現場照片44張、現場勘查採證物品清單1 份、刑
    事案件證物採驗紀錄表1 份）及內政部警政署刑事警察局95
    年5 月2 日刑紋字第0950060919號鑑驗書1 份附卷證，足認
    被告上開自白應與事實相符。本件事證明確，被告犯行堪以
    認定。
三、按「刑法第321 條第1 項第3 款之攜帶兇器竊盜罪，係以行
    為人攜帶兇器竊盜為其加重條件，此所謂兇器，其種類並無
    限制，凡客觀上足對人之生命、身體、安全構成威脅，具有
    危險性之兇器均屬之，且祇須行竊時攜帶此種具有危險性之
    兇器為已足，並不以攜帶之初有行兇之意圖為必要。螺絲起
    子為足以殺傷人生命、身體之器械，顯為具有危險性之兇器
    」，最高法院79年臺上字第5253號判例意旨可資參照。本件
    未扣案之活動扳手1 支，既能鬆開楠梓國中二樓訓導處及三
    樓輔導室外之鐵窗螺絲後，足見其客觀上足對人之生命、身
    體、安全構成威脅，確為具有危險性之兇器。
四、又按，被告行為時之刑法第28條規定：「二人以上共同實施
    犯罪之行為者，皆為正犯」，而被告行為後，95年7 月1日
    新修正施行之刑法第28條規定：「二人以上共同實行犯罪之
    行為者，皆為正犯」，考其立法理由，係將「共同正犯」之
    概念排除學說及實務上通稱之「陰謀共同正犯」、「預備共
    同正犯」，是修正後之共同正犯規定，限縮共同正犯之成立
    範圍，顯較修正前之規定有利於被告。惟查，本案被告甲○
    ○與綽號「阿賢」、「弟仔」之成年男子3 人間，均已著手
    實行竊盜之構成要件行為，並非單純之「陰謀共同正犯」或
    「預備共同正犯」，是就本案而言，比較新、舊法之結果，
    修正後之刑法第28條規定並未較有利於被告，自應依刑法第
    2 條第1 項前段規定，適用修正前之刑法第28條之規定。
五、核被告甲○○所為，係犯刑法第321 條第1 項第4 款、第3
    款、第2 款之結夥三人、攜帶兇器、踰越安全設備竊盜既遂
    罪，其與綽號「阿賢」、「弟仔」之成年男子間有犯意之聯
    絡及行為之分擔，應依修正前刑法第28條規定，論以共同正
    犯。爰審酌被告正值青壯，竟不思以合法手段獲取所需，為
    圖不勞而獲而竊取他人財物，非惟造成被害人財產上之損害
    及生活之不便，且嚴重危害社會治安，實不宜寬貸，又其所
    竊得之財物價值甚鉅，且被害人所損失之財物尚未全數取回
    ；惟念其犯後坦承犯行，及其犯罪之動機、目的、手段等一
    切情狀，量處如主文所示之刑。另本件被告甲○○所持以鬆
    開楠梓國中二樓訓導處及三樓輔導室外之鐵窗螺絲之活動扳
    手1 支，既未扣案，復無證據證明現仍存在，為免執行之困
    難，爰不另為沒收之諭知。
據上論斷，應依刑事訴訟法第299 條第1 項前段、第273 條之1
、第284 條之1 ，刑法第2 條第1 項前段、修正前刑法第28 條
、刑法第321 條第1 項第4 款、第3 款、第2 款，判決如主文。
本案經檢察官乙○○到庭執行職務。
中　　華　　民　　國　　96　　年　　4 　　月　　17　　日
                      刑事第九庭  法　官  陳建和
以上正本證明與原本無異。
如不服本判決，應於收受送達後10日內向本院提出上訴書狀。
中　　華　　民　　國　　96　　年　　4 　　月　　17　　日
  　　　　　　　　　　　      　　書記官  林姵妤
附錄本案論罪科刑法條：
刑法第321條
犯竊盜罪而有左列情形之一者，處 6 月以上、 5 年以下有期徒
刑：
一  於夜間侵入住宅或有人居住之建築物、船艦或隱匿其內而犯
    之者。
二  毀越門扇、牆垣或其他安全設備而犯之者。
三  攜帶兇器而犯之者。
四  結夥三人以上而犯之者。
五  乘火災、水災或其他災害之際而犯之者。
六  在車站或埠頭而犯之者。
前項之未遂犯罰之。
